tr: Araç düzenleyici özellikleri: Ayarlanabilir bölmeler; Şişe tutucu; Taşıma sapları; Şeffaf cep/pencere; Katlanabilir/kıvrılabilir; Çıkarılabilir/taşınabilir caddy; Kolay temizlenebilir/silinebilir; Asılabilir tasarım; Yalıtımlı cep(ler); Sızdırmaz/dökülmeye karşı korumalı; File cepler; Kaymaz taban; Çıkarılabilir bölme(ler); Güvenli kapak/örtü; Omuz askısı; Tablet tutucu; Mendil kutusu tutucu; Çöp poşeti dağıtıcı; Suya dayanıklı; Su geçirmez astar; Diğer
th: คุณสมบัติของอุปกรณ์จัดระเบียบในรถยนต์: แผงกั้นปรับได้; ที่วางขวดน้ำ; หูหิ้ว; ช่อง/หน้าต่างใส; พับเก็บได้; กระเป๋าใส่ของถอดออกได้/พกพาได้; ทำความสะอาดง่าย/เช็ดออกได้; ดีไซน์แบบแขวน; ช่องเก็บอุณหภูมิ; กันรั่ว/กันหก; ช่องตาข่าย; ฐานกันลื่น; แผงกั้นแบบถอดได้; ฝาปิดแน่นหนา; สายสะพาย; ที่วางแท็บเล็ต; ที่วางกล่องทิชชู; ช่องดึงถุงขยะ; ทนน้ำ; ซับในกันน้ำ; อื่นๆ
pl: Cechy organizera samochodowego: Regulowane przegrody; Uchwyt na butelkę; Uchwyty do przenoszenia; Przezroczysta kieszeń/okienko; Składane; Odłączany/przenośny pojemnik; Łatwe do czyszczenia; Wisząca konstrukcja; Kieszenie termiczne; Szczelne/odporne na zalanie; Kieszenie z siatki; Antypoślizgowa podstawa; Wyjmowane przegrody; Bezpieczna pokrywa/osłona; Pasek na ramię; Uchwyt na tablet; Uchwyt na pudełko chusteczek; Dozownik worków na śmieci; Wodoodporność; Wodoszczelna podszewka; Inne
pt-BR: Recursos do organizador do veículo: Divisórias ajustáveis; Porta-garrafas; Alças de transporte; Bolso/visor transparente; Retrátil/dobrável; Organizador removível/portátil; Fácil de limpar; Design suspenso; Bolso(s) térmico(s); À prova de vazamentos/derramamentos; Bolsos de malha; Base antiderrapante; Divisória(s) removível(is); Tampa/cobertura segura; Alça de ombro; Suporte para tablet; Suporte para caixa de lenços; Dispenser de sacos de lixo; Resistente à água; Forro à prova d'água; Outro
fr: Caractéristiques de l'organiseur pour voiture: Séparateurs réglables; Porte-bouteille; Poignées de transport; Fenêtre/poche transparente; Pliable/rabattable; Rangement amovible/portable; Facile à nettoyer/essuyable; Modèle suspendu; Poche(s) isotherme(s); Étanche/anti-fuite; Poches en filet; Base antidérapante; Séparateur(s) amovible(s); Couvercle/housse de sécurité; Bandoulière; Support pour tablette; Porte-boîte à mouchoirs; Distributeur de sacs poubelle; Résistant à l’eau; Doublure imperméable; Autre
es: Características del organizador de vehículos: Divisores ajustables; Portabotellas; Asas de transporte; Bolsillo/ventana transparente; Plegable/desplegable; Organizador desmontable/portátil; Fácil de limpiar/lavable; Diseño colgante; Bolsillos térmicos; A prueba de fugas/derrames; Bolsillos de malla; Base antideslizante; Divisor(es) extraíble(s); Tapa/cubierta segura; Correa para el hombro; Soporte para tablet; Soporte para caja de pañuelos; Dispensador de bolsas de basura; Resistente al agua; Forro impermeable; Otro
da: Funktioner for opbevaringsløsning til køretøj: Justerbare rumdelere; Flaskeholder; Bærehåndtag; Gennemsigtig lomme/vindue; Sammenklappelig/foldbar; Aftagelig/bærbar caddy; Nem at rengøre/aftørrelig; Hængende design; Isolerede lommer; Lækagesikker/spildsikker; Netlommer; Skridsikker bund; Aftagelig(e) rumdeler(e); Sikkert låg/betræk; Skulderstrop; Tabletholder; Holder til lommetørklædeæske; Dispenser til skraldeposer; Vandafvisende; Vandtæt foring; Andet
ko: 차량용 정리함 기능: 조절식 칸막이; 물병 홀더; 운반용 손잡이; 투명 포켓/창; 접이식; 분리형/휴대용 캐디; 세척/닦기 쉬움; 걸이형 디자인; 단열 포켓; 누출/흐름 방지; 메시 포켓; 미끄럼 방지 베이스; 탈착식 칸막이; 고정 덮개/커버; 어깨 스트랩; 태블릿 홀더; 티슈 상자 홀더; 쓰레기 봉투 디스펜서; 생활 방수; 방수 안감; 기타
zh-TW: 車用置物收納功能: 可調式隔板; 水瓶架; 提把; 透明口袋/視窗; 可摺疊/可收納; 可拆卸/便攜式置物籃; 易清潔/可擦拭; 懸掛設計; 保溫口袋; 防漏/防潑灑; 網袋; 防滑底座; 可拆卸隔板; 穩固上蓋/護蓋; 肩背帶; 平板電腦固定架; 面紙盒固定架; 垃圾袋抽取盒; 抗水; 防水內裡; 其他
cs: Vlastnosti organizéru do vozidla: Nastavitelné přepážky; Držák na lahve; Držadla pro přenášení; Průhledná kapsa/okénko; Skládací/složitelný; Odnímatelný/přenosný box; Snadno čistitelné / omyvatelné; Závěsné provedení; Izolované kapsy; Nepropustné / odolné proti rozlití; Síťované kapsy; Protiskluzová základna; Odnímatelné přepážky; Zajištěné víko/kryt; Ramenní popruh; Držák na tablet; Držák na krabičku s kapesníky; Zásobník na sáčky na odpadky; Voděodolný; Nepromokavá podšívka; Jiné
lt-LT: Transporto priemonės daiktų laikiklio ypatybės: Reguliuojami skirtukai; Butelio laikiklis; Nešiojimo rankenos; Skaidri kišenė / langelis; Sulankstomas; Nuimamas / nešiojamas dėklas; Lengvai valomas / nuvalomas; Kabinamas dizainas; Izoliuota (-os) kišenė (-ės); Nepraleidžiantis skysčių; Tinklinės kišenės; Neslystantis pagrindas; Išimamas (-i) skirtukas (-ai); Saugus dangtis / užvalkalas; Diržas per petį; Planšetinio kompiuterio laikiklis; Vienkartinių servetėlių dėžutės laikiklis; Šiukšlių maišelių dozatorius; Atsparus vandeniui; Vandeniui atsparus pamušalas; Kita
sv: Egenskaper för bilorganisatör: Justerbara avdelare; Flaskhållare; Bärhandtag; Genomskinlig ficka/fönster; Hopfällbar/vikbar; Avtagbar/bärbar insats; Lättstädad/avtorkbar; Hängande design; Isolerad ficka/isolerade fickor; Läckagesäker/spillsäker; Nätfickor; Halkfri botten; Löstagbar(a) avdelare; Säkert lock/skydd; Axelrem; Surfplattehållare; Hållare för näsduksask; Dispenser för soppåsar; Vattenavvisande; Vattentätt foder; Övrigt
fi: Ajoneuvon järjestelijän ominaisuudet: Säädettävät jakajat; Pullopidike; Kantokahvat; Läpinäkyvä tasku/ikkuna; Kokoontaittuva/taitettava; Irrotettava/kannettava lokerikko; Helposti puhdistettava / pyyhittävä; Riippuva malli; Eristetyt taskut; Vuotamaton/roisketiivis; Verkkotaskut; Liukumaton pohja; Irrotettavat jakajat; Turvallinen kansi / peite; Olkahihna; Tablettiteline; Nenäliinakotelon pidike; Roskapussiannostelija; Vettähylkivä; Vedenpitävä vuori; Muu
pt-PT: Características do organizador para veículos: Divisórias ajustáveis; Suporte para garrafas; Pegas de transporte; Bolso/janela transparente; Dobrável/rebatível; Organizador amovível/portátil; Fácil de limpar/lavável; Design pendente; Bolso(s) térmico(s); À prova de fugas/à prova de derrames; Bolsos de malha; Base antiderrapante; Divisórias amovíveis; Tampa/cobertura de segurança; Alça de ombro; Suporte de tablet; Suporte para caixa de lenços; Dispensador de sacos do lixo; Resistente à água; Forro impermeável; Outro
vi: Tính năng của hộp sắp xếp đồ đạc trên xe: Vách ngăn điều chỉnh được; Giá để chai; Tay cầm; Ngăn/Cửa sổ trong suốt; Có thể gập/xếp gọn; Hộp đựng di động/tháo rời; Dễ làm sạch/lau chùi; Thiết kế dạng treo; Ngăn cách nhiệt; Chống rò rỉ/Chống tràn; Ngăn lưới; Đế chống trượt; Vách ngăn tháo rời được; Nắp/nắp đậy chắc chắn; Dây đeo vai; Giá đỡ máy tính bảng; Giá đỡ hộp khăn giấy; Hộp đựng túi rác; Chống nước; Lớp lót chống thấm nước; Khác
nb: Organiseringsfunksjoner i kjøretøy: Justerbare skillevegger; Flaskeholder; Bærehåndtak; Gjennomsiktig lomme/vindu; Sammenleggbar/brettbar; Avtakbar/flyttbar kurv; Lett å rengjøre / avtørkbar; Hengende design; Isolert(e) lomme(r); Lekkasjesikker/sølesikker; Nettinglommer; Sklisikker bunn; Avtakbar(e) skillevegg(er); Sikkert lokk/trekk; Skulderstropp; Nettbrettholder; Papirlommetørkleholder; Søppelposedispenser; Vannavstøtende; Vanntett fôr; Annet
hr-HR: Značajke organizatora za vozilo: Podesive pregrade; Držač za bocu; Ručke za nošenje; Prozirni džep/prozorčić; Sklopivo/preklopivo; Odvojiva/prijenosna kutija; Lako za čišćenje / Perivo; Viseći dizajn; Izolirani džep(ovi); Otporno na curenje / Otporno na prolijevanje; Mrežasti džepovi; Neklizajuća baza; Uklonjive pregrade; Siguran poklopac/navlaka; Naramenica; Držač za tablet; Držač za kutiju maramica; Dozator za vrećice za smeće; Vodootporno; Nepromočiva podstava; Ostalo
it: Funzionalità dell'organizer per veicoli: Divisori regolabili; Portabottiglie; Maniglie per il trasporto; Tasca/finestra trasparente; Pieghevole/richiudibile; Contenitore rimovibile/portatile; Facile da pulire/lavabile; Design da appendere; Tasche termiche; A tenuta stagna/antigoccia; Tasche a rete; Base antiscivolo; Divisori rimovibili; Coperchio/copertura di sicurezza; Tracolla; Supporto per tablet; Porta fazzoletti; Dispenser per sacchetti della spazzatura; Resistente all'acqua; Fodera impermeabile; Altro
hu: Jármű rendszerező funkciói: Állítható elválasztók; Palacktartó; Hordozófogantyúk; Átlátszó zseb / ablak; Összecsukható / Hajtogatható; Levehető / Hordozható tároló; Könnyen tisztítható / Törölhető; Függeszthető kialakítás; Szigetelt zseb(ek); Szivárgásmentes / Cseppálló; Hálós zsebek; Csúszásmentes alj; Kivehető elválasztó(k); Biztonságos fedél/borítás; Vállpánt; Táblagéptartó; Zsebkendőtartó; Szemeteszsák-adagoló; Vízálló; Vízálló bélés; Egyéb
nl: Organisatiekenmerken voertuig: Verstelbare verdelers; Flessenhouder; Draaggrepen; Transparant vak/venster; Inklapbaar/opvouwbaar; Afneembare/draagbare caddy; Makkelijk schoon te maken/afneembaar; Hangend ontwerp; Geïsoleerde vakken; Lekvrij/knoeivrij; Vakken van gaas; Antislipbodem; Verwijderbare scheidingswand(en); Stevige deksel/hoes; Schouderband; Tablethouder; Tissueboxhouder; Vuilniszakdispenser; Waterbestendig; Waterdichte voering; Overige
sk-SK: Prvky organizéra vozidla: Nastaviteľné priehradky; Držiak na fľašu; Rukoväti na prenášanie; Priehľadné vrecko/okienko; Skladacie/zložiteľné; Odnímateľný/prenosný box; Ľahko čistiteľné / umývateľné; Závesný dizajn; Izolované vrecká; Odolné voči pretečeniu/rozliatiu; Sieťované vrecká; Protišmyková základňa; Odnímateľné priehradky; Bezpečné veko/kryt; Popruh cez rameno; Držiak na tablet; Držiak na vreckovky; Dávkovač vreciek na odpadky; Vodoodolné; Nepremokavá podšívka; Iné
de: Eigenschaften des Fahrzeug-Organizers: Verstellbare Trennwände; Flaschenhalter; Tragegriffe; Transparentes Fach/Fenster; Zusammenklappbar/Faltbar; Abnehmbarer/Tragbarer Caddy; Leicht zu reinigen/Abwischbar; Hängedesign; Isolierte Tasche(n); Auslaufsicher; Netztaschen; Rutschfeste Unterseite; Herausnehmbare Trennwand/-wände; Sicherer Deckel/Abdeckung; Schultergurt; Tablet-Halterung; Taschentuchbox-Halterung; Müllbeutelspender; Wasserabweisend; Wasserdichtes Futter; Sonstiges
el: Χαρακτηριστικά διάταξης οργάνωσης οχήματος: Ρυθμιζόμενα διαχωριστικά; Θήκη για μπουκάλι; Λαβές μεταφοράς; Διάφανη τσέπη/παράθυρο; Πτυσσόμενο/αναδιπλούμενο; Αποσπώμενη/φορητή θήκη (caddy); Εύκολο στον καθαρισμό/σκούπισμα; Κρεμαστός σχεδιασμός; Ισοθερμική τσέπη/τσέπες; Αδιάβροχο/Προστασία από διαρροές; Τσέπες με δίχτυ; Αντιολισθητική βάση; Αφαιρούμενο(-α) διαχωριστικό(-ά); Καπάκι/κάλυμμα ασφαλείας; Ιμάντας ώμου; Βάση tablet; Θήκη για χαρτομάντιλα; Διανομέας σακούλας απορριμμάτων; Ανθεκτικό στο νερό; Αδιάβροχη επένδυση; Άλλο
ro-RO: Caracteristici ale organizatorului auto: Separatoare ajustabile; Suport pentru sticlă; Mânere de transport; Buzunar/fereastră transparentă; Pliabil/rabatabil; Cutie detașabilă/portabilă; Ușor de curățat/șters; Design suspendat; Buzunar(e) izolat(e); Etanș/protecție anti-vărsare; Buzunare din plasă; Bază anti-alunecare; Separator(oare) detașabil(e); Capac/învelitoare sigură; Curea pentru umăr; Suport pentru tabletă; Suport pentru șervețele; Dozator pentru pungi de gunoi; Rezistent la apă; Căptușeală impermeabilă; Altele
sl-SI: Lastnosti organizatorja za vozilo: Nastavljive pregrade; Držalo za steklenice; Ročaji za prenašanje; Prozoren žep/okno; Zložljivo/preklopno; Snemljiv/prenosen organizator; Enostavno čiščenje/brisanje; Viseči dizajn; Izoliran/-i žep/-i; Zaščita pred puščanjem/razlitjem; Mrežasti žepi; Nedrseča osnova; Odstranljiva pregrada/-e; Varen pokrov/zaščita; Ramenski pas; Držalo za tablico; Držalo za škatlo z robčki; Dozator vrečk za smeti; Vodoodporno; Nepremočljiva podloga; Drugo
en: Vehicle organizer features: Adjustable dividers; Bottle holder; Carrying handles; Clear pocket/window; Collapsible/foldable; Detachable/portable caddy; Easy-clean/wipeable; Hanging design; Insulated pocket(s); Leakproof/spill-proof; Mesh pockets; Non-slip base; Removable divider(s); Secure lid/cover; Shoulder strap; Tablet holder; Tissue box holder; Trash bag dispenser; Water-resistant; Waterproof lining; Other
bg-BG: Характеристики на органайзер за превозно средство: Регулируеми разделители; Държач за бутилка; Дръжки за носене; Прозрачен джоб/прозорец; Сгъваем; Подвижен/преносим контейнер; Лесен за почистване/забърсване; Висящ дизайн; Изолирани джобове; Непропусклив/устойчив на разливане; Мрежести джобове; Неплъзгаща се основа; Свалящи се разделители; Сигурен капак/покривало; Презрамка за рамо; Поставка за таблет; Държач за кутия с кърпички; Дозатор за торбички за боклук; Водоустойчив; Непромокаема подплата; Друго
zh-CN: 车载收纳特点: 可调节隔板; 杯托; 提手; 透明口袋/视窗; 可折叠; 可拆卸/便携式提篮; 易于清洁/可擦拭; 悬挂式设计; 隔热口袋; 防漏/防溢; 网眼口袋; 防滑底座; 可拆卸隔板; 安全盖板; 肩带; 平板电脑支架; 纸巾盒支架; 垃圾袋抽取盒; 抗水; 防水内衬; 其他
ja: 車両オーガナイザー機能: 調整可能な仕切り; ボトルホルダー; キャリーハンドル; クリアポケット/ウィンドウ; 折りたたみ可能; 取り外し可能/ポータブルキャディ; お手入れ簡単/拭き取り可能; 吊り下げデザイン; 断熱ポケット; 漏れ防止/こぼれ防止; メッシュポケット; 滑り止めベース; 取り外し可能な仕切り; 安全な蓋 / カバー; ショルダーストラップ; タブレットホルダー; ティッシュボックスホルダー; ゴミ袋ディスペンサー; 耐水性; 防水裏地; その他
ru: Функции автомобильного органайзера: Регулируемые разделители; Держатель для бутылок; Ручки для переноски; Прозрачный карман/окно; Складной/разборный; Съемный/переносной контейнер; Легко моющийся/протираемый; Подвесная конструкция; Термоизолированные карманы; Герметичный/защита от проливания; Сетчатые карманы; Нескользящее основание; Съемный разделитель(-и); Надежная крышка/чехол; Плечевой ремень; Держатель для планшета; Держатель для салфеток; Диспенсер для мусорных пакетов; Водостойкий; Водонепроницаемая подкладка; Другое